【裁判字號】    99,海商,43
【裁判日期】    991209
【裁判案由】    給付費用
【裁判全文】
臺灣臺北地方法院民事裁定              99年度海商字第43號
原      告  TPC KOREA.
法定代理人  SHIN-JEON.
訴訟代理人  劉思廷律師
被      告  海瀧船務代理股份有限公司 (M.I.T CHARTERING &
            AGANCY CO.
法定代理人  林見松
訴訟代理人  張慧婷律師
被      告  TRI-STAR .
法定代理人  林見松
上列當事人間請求給付費用事件，被告海瀧船務代理股份有限公
司聲請命原告供訴訟費用之擔保，本院裁定如下：
    主      文
原告應於本裁定送達後十四日內，以新臺幣捌拾柒萬貳仟元為被
告供訴訟費用之擔保。
    理      由
一按原告於中華民國無住所、事務所及營業所者，法院應依被告
  聲請，以裁定命原告供訴訟費用之擔保，民事訴訟法第96條第
  1項前段定有明文。本件被告海瀧船務代理股份有限公司主張
  ：原告為設立於韓國之外國法人，於中華民國無住所、事務所
  或營業所等情，為原告所不爭執，故被告海瀧船務代理股份有
  限公司聲請命原告供訴訟費用之擔保，為有理由。
二次按「法院命原告供擔保者，應於裁定中定擔保額及供擔保之
  期間。定擔保額，以被告於各審應支出之費用總額為準。」民
  事訴訟法第99條亦有明文。本件訴訟標的金額為美金468,887.
  93元，按起訴時之即期美金賣出匯率31.985計算，約折合新臺
  幣（下同）14,997,380元，故原告應為被告提供之訴訟費用擔
  保，依下列各項計算為872,000元：
  (一)第2審裁判費216,000元。
  (二)第3審裁判費216,000元。
  (三)第3審律師酬金50萬元：按對於第2審判決上訴者，應委任律
    師為訴訟代理人，第3審律師之酬金為訴訟費用之一部，並
    應限定其最高額，民事訴訟法第466條之1第1項前段、第466
    條之3第1項定有明文。而第3審律師酬金之計算，依司法院
    訂定發布之「法院選任律師及第三審律師酬金核定支給標準
    」第4條第1項第1款、第5條規定，民事財產權之訴訟，於訴
    訟標的金額或價額3％以下之範圍內，斟酌案情之繁簡、訴
    訟之結果及律師之勤惰定之，但最高不得逾50萬元，且按件
    數計算。本件經斟酌訴訟標的金額及案情繁簡程度，其第3
    審律師之酬金應暫定為44萬元為宜。
  (四)以上3項共計872,000元。
三依首揭規定，裁定如主文。
中    華    民    國    99    年    12    月     9    日
                  民事第二庭  法  官  林玲玉
以上正本係照原本作成。
如對本裁定抗告須於裁定送達後10日內向本院提出抗告狀，並繳
納抗告費新臺幣1,000元。
中    華    民    國    99    年    12    月     9    日
                              書記官  劉碧輝

司法院資訊處製作；財團法人民間司法改革基金會備份。
